【裁判字號】    91,易,3219
【裁判日期】    920319
【裁判案由】    業務侵占
【裁判全文】
臺灣臺中地方法院刑事判決                        九十一年度易字第三二一九號
    公  訴  人  台灣台中地方法院檢察署檢察官
    被      告  甲○○
右列被告因業務侵占案件，經檢察官提起公訴（九十一年度偵字第二二００五號），
本院判決如左：
    主  文
甲○○連續意圖為自己不法之所有，而侵占對於業務上所持有之物，處有期徒刑陸月
，如易科罰金，以佰元折算壹日。
    事  實
一、甲○○自民國（下同）八十九年十月三十日起至九十年五月底止，任職於強訊郵
    通股份有限公司（下稱強訊公司），擔任強訊公司位於臺中市○○路五七八號之
    業務員，負責業務推銷及向客戶收取貨款等工作，為從事業務之人，於擔任強訊
    公司業務員期間，為支付其阿姨曹春嬌之醫藥費用，竟基於意圖為自己不法所有
    之概括犯意，自九十年二月三日起至同年五月廿八日止，連續於附表所示之時間
    、地點，分別向如附表所示之客戶，收取如附表所示之貨款，共計新臺幣（下同
    ）十五萬六千一百三十七元，並將其業務上先後向客戶所收取之上開貨款，未轉
    交強訊公司而侵占入己。嗣經強訊公司於九十年五月底發現上情，甲○○坦承上
    情於九十年六月一日簽立切結書，並於同年六月十九日簽立面額十五萬六千一百
    三十七元之本票一紙予強訊公司，又清償三萬元後，即拒不清償，經強訊公司催
    討置之不理。
二、案經強訊公司代表人乙○○訴由台灣台中地方法院檢察署檢察官偵查起訴。
    理  由
一、右揭事實，業據被告甲○○供承不諱，核與告訴代理人丙○○指訴情節相符，並
    有告訴代理人所提出，被告於九十年六月一日所填寫坦承侵佔上開客戶貨款及金
    額之切結書、本票各一份、強訊公司配送單二十一張、付款簽收簿及被告甲○○
    侵占客戶款項明細表各一份附卷可參。被告自白核與事實相符，本件事證明確，
    被告犯行堪以認定。至於被告於辯論終結後以書狀另辯以：因其阿姨生病始將告
    訴人公司之應收款，先支應阿姨之醫藥費，事後亦萬分後悔，並坦承犯行，設法
    償還款項，惟又遭詐騙二萬元，又逢經濟不景氣，而轉往大陸發展，並非故意不
    與告訴人公司解決，後來亦已和解，請求判處無罪等語，惟被告本件犯行事證明
    確，已如前述，其侵占之動機及事後和解之動作，則屬本院量刑參考之一而已（
    詳後），並不影響被告犯罪成立與否，附此敘明。
二、被告於八十九年十月三十日起至九十年五月底止，擔任強訊公司業務員，負責業
    務推銷及向客戶收取貨款等工作，為從事業務之人，核被告所為，係犯刑法第三
    百三十六條第二項之業務侵占罪。其先後二十四次犯行，時間緊接，所犯為犯罪
    構成要件相同之罪，顯係基於概括犯意為之，應依連續犯之規定以一罪論，又被
    告雖有二十四次之犯行，惟金額並不高，已自承犯行，其後於審理期日後，與告
    訴人達成和解，亦有和解書一份在卷，爰不為加重其刑。本院審酌被告之品行、
    智識程度，犯罪之動機、手段，侵占之款項，所生危害，坦承犯行態度良好及與
    告訴人已和解等一切情狀，量處如主文所示之刑，並諭知易科罰金之折算標準。
據上論斷，應依刑事訴訟法第二百九十九條第一項前段，刑法第五十六條、第三百三
十六條第二項、第四十一條第一項前段、罰金罰鍰提高標準條例第一條前段、第二條
，判決如主文。
中       華        民       國    九十二    年    三    月     十九     日
                                     臺灣臺中地方法院刑事第三庭
                                          法  官  吳  進  發
右正本證明與原本無異。
如不服本判決，應於判決送達後十日內向本院提出上訴狀，上訴於臺灣高等法院臺中
分院( 須附繕本 )。
                                          書記官
中       華        民       國    九十二    年    三    月     二十    日
附錄論罪法條：
刑法第三百三十六條第二項
對業務上所持有有之物，犯前條第一項之罪者，處六月以上五年以下有期徒刑，得併
科三千元以下罰金。
附表：
      客戶           時間             地點                  金額（新台幣）
一、 第七商業銀行  ９０．０２．０３  台中市○○路五九０號  １３７５３
二、 中華民國地下  ９０．０２．０７  台中市○○○○街三十號１１５０８
                                     四樓之二
三、第一信用合作社 ９０．０２．０８  台中市○○路三七五號二樓 １３３２６
四、貝吉兒成長學苑  ９０．０２．２３ 台中市○○街二四二號     １４４０
五、金融理財        ０９．０３．１５ 太平市○○路十五號七樓   １７４６８
六、卡內基          ９０．０４．０４台中市○○路○段三六七號四樓１７８５０
七、汽車工程協會    ９０．０４．１０ 潭子鄉○○路○段一一三號  １１２８２
八、汽車工程協會    ９０．０４．１２ 潭子鄉○○路○段一一三號  ４５４９
九、大安商銀        ９０．０４．１２ 台中市○○路五五九號      ４４０
十、大安商銀        ９０．０４．１７ 台中市○○路五五九號      ２０６
十一、大安商銀      ９０．０４．２５ 台中市○○路五五九號      ７０７
十二、維多利亞    ９０．０４．２８  台中市○○路二三八巷三十一號１９１９６
十三、台灣鐘錶    ９０．０４．３０ 台中市○○街四一三號       ９８５５
十四、大安商銀    ９０．０５．０２ 台中市○○路五五九號       ９２４
十五、遠儒        ９０．０５．０３ 台中市○○路二三七號五樓之二 ２２５０
十六、大安商銀    ９０．０５．０７ 台中市○○路五五九號       ８０７
十七、大安商銀    ９０．０５．０８ 台中市○○路五五九號       １３１９１
十八、大安商銀    ９０．０５．０９ 台中市○○路五五九號       ４１５３
十九、大安商銀    ９０．０５．０９ 台中市○○路五五九號       ５０３７
二十、日眾公司    ９０．０５．１４ 台中市○○○路三三六巷九號
                                   十二樓之0                  0000
00、貝吉兒成長學苑９０．０５．１７ 台中市○○街二四二號     １６８０
二二、貝吉兒成長學苑９０．０５．２１ 台中市○○街二四二號     １４００
二三、大安商銀    ９０．０５．２５ 台中市○○路五五九號       ８１５
二四、日眾公司    ９０．０５．２８ 台中市○○○路三三六巷九號  ２４００


司法院資訊處製作；財團法人民間司法改革基金會備份。
